【裁判字號】    99,易緝,82
【裁判日期】    990720
【裁判案由】    詐欺
【裁判全文】
臺灣板橋地方法院刑事判決              99年度易緝字第82號
公  訴  人  臺灣板橋地方法院檢察署檢察官
被      告  甲○○
上列被告因詐欺案件，經檢察官提起公訴（98年度偵字第13816
、13817 、25926 號），本院判決如下：
    主  文
甲○○犯如附件一所示之罪，各處如附件一所示之宣告刑，應執
行有期徒刑壹年伍月，如易科罰金，以新臺幣壹仟元折算壹日，
如附表編號六、十四、十九所示之物均沒收。
甲○○其餘被訴詐欺取財部分均無罪。
    事  實
一、緣林繼濂、陳泉役等二人（本院業於民國99年2 月26日審結
    ），於97年5 月間起，意圖為自己不法之所有，共同基於詐
    欺取財之犯意聯絡，參與真實姓名年籍不詳之綽號「小張」
    之成年大陸男子所組成之詐欺集團，由綽號「小張」所組成
    之詐欺集團成年人成員負責以電話詐騙被害人，再由林繼濂
    、陳泉役在臺灣陸續招纜陳星安（現經臺灣臺北地方法院另
    案審理中）、甲○○、簡志文（本院業於99年3 月26日審結
    ）、許家建（原名許家豪，本院業於99年2 月26日審結）等
    人共組提款車手集團，替與之具有犯意聯絡之綽號「小張」
    所屬之詐欺集團從事提領詐騙贓款之工作，其中甲○○係自
    97年7 月間加入擔任車手，參與至97年10月18日為警查獲而
    遭羈押止；陳星安係自97年8 月初加入擔任車手，參與至97
    年10月18日止；許家建係自97年8 月中旬加入擔任車手，參
    與至97年10月18日止；簡志文係自97年10月1 日加入擔任車
    手，參與至97年10月18日止；渠等運作模式係由綽號「小張
    」所組成之詐欺集團成年人成員順利騙得被害人匯款後，即
    指示林繼濂、陳泉役所屬之車手集團負責提領詐騙所得之款
    項後，並約定由林繼濂、陳泉役各分得提領贓款之百分之5
    ，陳星安、甲○○、許家建、簡志文等提款車手則從中抽取
    所提領詐騙贓款百分之1 之金額，其餘款項於每日結算後，
    由林繼濂在臺北縣新莊市○○路附近，交付予綽號「小張」
    所指定之不詳姓名年籍之成年男子，謀議既定，綽號「小張
    」所組成之詐欺集團即於附件一所示之時間（簡志文僅參與
    如附表一編號2 至11所示之部分），以如附件一所示之手法
    ，向如附件一所示之人進行詐騙，俟詐騙得逞後，再通知林
    繼濂所屬之車手集團提款，林繼濂於接獲綽號「小張」之成
    年男子通知後，隨即聯絡陳泉役，再由陳泉役指示陳星安、
    甲○○、許家建、簡志文等提款車手至各地金融機構自動櫃
    員機將詐騙贓款提領一空，陳星安、甲○○、許家建、簡志
    文等提款車手即從中抽取所提領詐騙贓款百分之1 之金額做
    為不法酬勞，林繼濂、陳泉役則從中抽取百分之5 之金額做
    為不法酬勞，再由林繼濂依上述「小張」所屬詐欺集團成員
    之指示，將剩餘詐騙贓款交予其所指定之人。嗣為警分別於
    97年10月1 日21時15分許，在臺北縣永和市○○路145 號之
    自動櫃員提款機前查獲在該處提款之陳星安；於同日21時25
    分許，在臺北縣永和市○○路250 號2 樓之漫畫王網咖店查
    獲甲○○、許家建，並分別扣得如附表所示之物；甲○○復
    於97年10月18日再為警查獲，並於同日經另案羈押於臺灣臺
    北看守所，迄98年3 月2 日始經釋放出所。
二、案經臺北市政府警察局移送臺灣板橋地方法院檢察署檢察官
    偵查起訴。
    理  由
甲、證據能力：
    本判決以下所引用之卷證資料（包含人證與文書證據），並
    無證據證明係公務員違背法定程序所取得，又被告以外之人
    於審判外之陳述，經核並無非出於自由意願而為陳述或遭違
    法取證及顯有不可信之情況，再卷內之文書證據，亦無刑事
    訴訟法第159 條之4 之顯有不可信之情況與不得作為證據之
    情形，且被告甲○○迄本院言詞辯論終結前均未聲明異議，
    依刑事訴訟法第159 條至159 條之5 之規定，均有證據能力
    ，合先敘明。
乙、有罪部分：
一、上揭犯罪事實，業據被告甲○○於本院審理時坦承不諱，並
    經證人即如附件一所示之被害人於警詢時證述綦詳，復有前
    揭被害人匯款之交易明細表及提款車手（即共犯陳星安、同
    案被告許家建）提款時自動櫃員機之監視錄影翻拍照片、同
    案被告林繼濂、陳泉役指示提款車手前往提領被害人所匯款
    項之行動電話簡訊照片存卷可按，此外，尚有提款車手即共
    犯陳星安持以提領贓款之提款卡、交易明細表扣案可資佐證
    ，足認被告甲○○前開不利於己之自白與事實相符。至被告
    甲○○於本院訊問時雖一度辯稱：伊於97年10月18日即遭羈
    押，並未參與附件一編號5 所示97年10月21日之犯行云云，
    惟查：依證人即附件一編號5 所示之被害人何鳳琴於警詢時
    證稱：（問：你於何時？何地？遭何人以何手法詐騙？）於
    「97年10月1 日18時許」，接到一名女子以顯示00-0000000
    0 之電話撥打我手機0000000000，告知我其為東森購物人員
    ，因設定分期購物錯誤，要我到附近的郵局，按照他的指示
    把分期付款的指令取消掉，接著說銀行人員會打給我，接著
    一名男子以0000000000之電話打給我，請我至中和中山路2
    段之臺新銀行領錢並將其存入其指定之帳號，原本要一次（
    筆錄誤繕為伊次）存入新臺幣98,000元，但因有1 張千元鈔
    票折損，故第一次存入97,000元，第二次再補存1,000 元，
    因第一次存入時，對方只是不要印明細表，第二次存入1,00
    0 元時，我感覺怪怪的，便將該明細表留下，到家後告知我
    先生方知受騙，特來派出所報案。（問：你共匯出幾筆？於
    何時匯出？匯至哪家銀行及該銀行地址？）我以存款機存入
    2 筆，於「97年10月1 日21時20分許」存入，均存入臺新商
    業板橋分行，地址為板橋市○○路176 號，該帳號000-0000
    0000000000，第一筆97,000元，第二筆1,000 元等語（見97
    年度偵字第28703 號偵查影卷第312 、313 頁），且有被害
    人何鳳琴存款之自動櫃員機交易明細表1 紙存卷可佐（同上
    卷第316 頁），可知就附件一編號5 所示之被害人何鳳琴遭
    詐騙之時間係「97年10月1 日」，而非被告甲○○所辯稱之
    97年10月21日，且被告甲○○於97年10月1 日21時25分許，
    為警在臺北縣永和市○○路250 號2 樓之漫畫王網咖店內查
    獲時，並為警當場扣得如附表一編號8 至14所示之物，而其
    中自被告甲○○身上所扣得之附表一編號10所示之提款卡帳
    號「000-00000000000000號」，即係被害人何鳳琴上開遭詐
    騙所存入之帳號，顯見被害人何鳳琴遭詐騙而存款後，該詐
    騙集團之成年人隨即指示被告甲○○所屬之車手集團，指示
    手中持有被害人何鳳琴所存款之銀行帳戶提款卡之被告甲○
    ○進行提款，益徵就附件一編號5 所示之被害人何鳳琴遭詐
    騙之犯行，係由被告甲○○負責提領被害人何鳳琴遭詐騙所
    存入之款項無疑，是被告甲○○辯稱：伊當時已遭羈押，未
    參與附件二編號5 所示之犯行云云，核與事證不符，不足採
    信。綜上，本案事證明確，被告甲○○之犯行堪以認定，應
    依法論科。
二、核被告甲○○所為，係犯11次刑法第339 條第1 項之詐欺取
    財罪。被告甲○○與同案被告林繼濂、陳泉役、許家建、簡
    志文、共犯陳星安、綽號「小張」之成年男子所屬之詐欺集
    團成員間，就上開犯行，於渠等分別參與之期間，有犯意聯
    絡及行為分擔，為共同正犯。又同一被害人於密接時間內先
    後匯款或存款多筆之舉（附件一編號5 、7 、10），均係共
    犯「小張」所屬詐欺集團接續詐騙之結果，顯係基於同一詐
    欺取財之犯行接續而為，均應論以一罪。被告甲○○所犯上
    開11罪間，犯意各別，罪名互異，應分論併罰。爰審酌被告
    甲○○不思尋求正當途徑或手段，以其自身勞力或技術滿足
    生活所需，竟參與同案被告林繼濂、陳泉役所籌組之車手集
    團，以替詐欺集團領款之手段從中擷取不法利益，造成被害
    人嚴重損失，對於社會治安之危害甚鉅，兼衡其犯罪動機、
    目的、手段、智識程度、素行及參與之程度、時間長短及犯
    罪後坦承犯行之態度等一切情狀，分別量處如主文所示之刑
    ，並均諭知易科罰金之折算標準，再定其應執行刑。查本件
    被告甲○○所定之應執行刑已逾6 月，而被告行為後，刑法
    第41條迭經修正公布，其中98年1 月21日修正前第41條2 項
    規定：「前項規定於數罪併罰，其應執行之刑未逾六月者，
    亦適用之」，98年6 月10日修正公布刑法第41條第8 項規定
    ：「第1 項至第3 項規定於數罪併罰，其應執行之刑未逾六
    個月者，亦適用之」，98年12月30日修正公布，於99年1 月
    1 日生效之修正後刑法第41條第8 項規定「第1 項至第4 項
    及第7 項之規定，於數罪併罰之數罪均得易科罰金或易服社
    會勞動，其應執行之刑逾六月者，亦適用之」，修正後規定
    將數罪併罰之數罪均得易科罰金，其應執行之刑逾6 月者，
    亦得易科罰金，比較新舊法後，修正後同條第8 項規定較有
    利於被告，依刑法第2 條第1 項但書規定，自應適用修正後
    刑法第41條第1 項、第8 項之規定，就被告甲○○所定之應
    執行刑部分，諭知易科罰金折算標準，以示懲儆。
三、扣案如附表編號6 、14、19所示之行動電話，係共犯即同案
    被告林繼濂、陳泉役與被告甲○○所有而分別供陳星安、甲
    ○○、許家建使用以聯繫本案犯行所有之物，業據共犯陳星
    安及被告甲○○、同案被告許家建供明在卷，均應依刑法第
    38條第1 項第2 款規定，於各該次詐欺犯行之項下宣告沒收
    。至附表編號2 至4 、8 至12、15至17所示之提款卡，固係
    共犯陳星安、被告甲○○、同案被告許家建等人持以提領贓
    款之提款卡，然該等提款卡並非渠等或其他共犯所有之物，
    再附表編號7 、20所示之行動電話，則分別係共犯陳星安及
    同案被告許家建所有而供渠等日常生活聯繫之物，均核與本
    案論罪科刑之犯行無關，另附表編號18所示之現金68,000元
    ，則係同案被告許家建所提領之被害人遭詐騙所匯之款項，
    並非被告甲○○及其他共犯所有之物，再附表編號5 、13所
    示之交易明細表，均無於本案宣告沒收之必要，附此敘明。
丙、無罪部分
一、公訴意旨另以：同案被告陳泉役（綽號西瓜、阿泉、雷諾）
    與同案被告林繼濂（綽號滷蛋、大滷麵、阿志、小趙）及綽
    號「小張」之成年大陸男子等人，於97年5 月間起，約定由
    綽號「小張」所屬詐欺集團成員負責以電話詐騙被害人，由
    同案被告林繼濂、陳泉役在臺灣組成俗稱之「車手集團」，
    負責提領詐得款項，並約定由同案被告林繼濂、陳泉役各分
    得提領贓款之百分之5 ，其餘款項即於每日結算後由同案被
    告林繼濂在臺北縣新莊市○○路附近，交付予綽號「小張」
    所指定真實年籍不詳綽號「阿周」之成年男子。謀議既定，
    同案被告林繼濂、陳泉役即陸續招攬被告甲○○（綽號小白
    ，97年7 月間加入）、共犯陳星安（綽號包皮，97年8 月初
    加入，通緝中）、同案被告許家豪（綽號山雞，97年8 月中
    旬加入）、同案被告簡志文（綽號阿中、小鬼，97年10月初
    加入）等人共組車手集團。待「小張」所屬之詐欺集團假冒
    網路購物公司之員工，向如附件二所示之被害人（除編號2
    、6 、7 、25第2 筆、28、29、30、31、32、40、41外），
    謊稱購物作業疏失，將由銀行行員聯絡退款事宜，再由另一
    名詐欺集團成員，假冒銀行行員向被害人訛稱要協助取消網
    路購物之扣款，要求被害人依指示操作自動櫃員機，被害人
    因此陷於錯誤，依指示操作，將存款匯入詐欺集團指定之銀
    行帳戶。待被害人匯款後，同案被告陳泉役即指揮被告甲○
    ○、共犯陳星安、同案被告許家豪、簡志文前往提領贓款，
    再依同案被告陳泉役指示至特定地點交付贓款，被告甲○○
    等人係以提領贓款金額百分之1 之比例抽成後朋分，因認被
    告甲○○此部分亦涉犯刑法第339 條第1 項之詐欺取財罪嫌
    。
二、按犯罪事實應依證據認定之，無證據不得認定犯罪事實，不
    能證明被告犯罪者，應諭知無罪之判決，刑事訴訟法第154
    條第2 項、第301 條第1 項分別定有明文。又犯罪事實之認
    定，應憑證據，如未能發現相當證據，或證據不足以證明，
    自不能以推測或擬制之方法，作為裁判基礎（最高法院40年
    臺上字第86號判例著有明文）。且認定犯罪事實所憑之證據
    ，雖不以直接證據為限，間接證據亦包括在內，然而無論直
    接證據或間接證據，其為訴訟上之證明，須於通常一般之人
    均不致有所懷疑，而得確信其為真實之程度者，始得據為有
    罪之認定，倘其證明尚未達到此一程度，而有合理之懷疑存
    在而無從使事實審法院得有罪之確信時，即應由法院為諭知
    被告無罪之判決（最高法院76年臺上字第4986號判例意旨可
    參）。再檢察官對於起訴之犯罪事實，仍應負提出證據及說
    服之實質舉證責任，倘其所提出之證據，不足為被告有罪之
    積極證明，或其指出證明之方法，無從說服法院以形成被告
    有罪之心證，基於無罪推定之原則，自應為被告無罪判決之
    諭知（最高法院92年度臺上字第128 號判例要旨可參）。
三、本件公訴人認被告甲○○此部分涉犯刑法第339 條第1 項之
    詐欺取財罪嫌，係以被告甲○○及同案被告林繼濂、陳泉役
    、簡志文於偵查中之自白、同案被告許家建於偵查中之供述
    、上揭附件二所示之被害人於警詢時之指訴及渠等所提出之
    匯款交易明細表、提款機監視錄影畫面及扣案之證物為其主
    要之論據。
四、訊據被告甲○○固坦承有參與同案被告陳泉役、林繼濂所組
    之車手集團，替綽號「小張」所屬之詐欺集團提領被害人所
    匯之款項等情，惟辯稱：起訴書附表所示犯行並非全部係其
    所屬之車手集團所提領，綽號「小張」所屬之詐欺集團有數
    個車手集團配合領款，伊只有負責提領如起訴書附表中少數
    之款項，其餘部分並非其所屬之車手集團所提領等語。經查
    ：
  (一)檢察官雖以被告甲○○、同案被告林繼濂、陳泉役、簡志文
    於偵查中之自白、同案被告許家建於偵查中之供述為證據，
    惟觀諸被告甲○○、同案被告林繼濂、陳泉役、許家建、簡
    志文及共犯陳星安等人迭自警詢、偵查及本院訊問時所供述
    之情節，僅足以證明同案被告林繼濂自97年5 月間起，與同
    案被告陳泉役共同參與綽號「小張」所組成之詐欺集團，由
    綽號「小張」所組成之詐欺集團成年人成員負責以電話詐騙
    被害人，再由同案被告林繼濂、陳泉役在臺灣陸續招纜共犯
    陳星安、被告甲○○、同案被告許家建、簡志文等人共組提
    款車手集團，替與之具有犯意聯絡之綽號「小張」之詐欺集
    團從事提領詐騙贓款之工作，其中被告甲○○係自97年7 月
    間加入，共犯陳星安自97年8 月初加入，同案被告許家建自
    97年8 月中旬加入，同案被告簡志文係自97年10月1 日加入
    ，均參與至97年10月18日止，且皆擔任提款之車手，渠等運
    作模式係由綽號「小張」所組成之詐欺集團成員順利騙得被
    害人匯款後，即指示同案被告林繼濂、陳泉役所屬之車手集
    團負責提領詐騙所得之款項後，並約定由同案被告林繼濂、
    陳泉役各分得提領贓款之百分之5 ，共犯陳星安、被告甲○
    ○、同案被告許家建、簡志文等提款車手則從中抽取所提領
    詐騙贓款百分之1 之金額做為不法酬勞，其餘款項於每日結
    算後，由同案被告林繼濂在臺北縣新莊市○○路附近，交予
    綽號「小張」所指定之不詳姓名年籍之成年男子等情，渠等
    俱未供承如附件二所示被害人（不含前揭論罪科刑即附件二
    編號2 、6 、7 、25第2 筆、28、29、30、31、32、40、41
    等部分）遭詐騙所匯之款項，均係由渠等所屬之車手集團負
    責提領，是由被告甲○○、同案被告林繼濂、陳泉役、許家
    建、簡志文、共犯陳星安之供述，並無從證明被告甲○○所
    屬之車手集團有負責提領如附件二所示被害人（不含前揭論
    罪科刑即附件二編號2 、6 、7 、25第2 筆、28、29、30、
    31 、32 、40、41等部分）遭詐騙所匯之款項，而有共同參
    與綽號「小張」所屬詐欺集團所為如附件二（不含前揭論罪
    科刑即附件二編號2 、6 、7 、25第2 筆、28、29、30、31
    、32、40、41等部分）所示之詐欺取財犯行，且依卷附之自
    動櫃員機之監視錄影畫面所附提款車手提款之帳號、指示提
    款車手提款之行動電話提款簡訊翻拍照片及共犯陳星安、被
    告甲○○、同案被告許家建為警查獲時所扣得之提款卡、交
    易明細表上所示之帳號，均核與附件二所示被害人（不含前
    揭論罪科刑即附件二編號2 、6 、7 、25第2 筆、28、29、
    30、31、32、40、41等部分）匯款之帳號不同，是依被告甲
    ○○、同案被告林繼濂、陳泉役、許家建、被告簡志文、共
    犯陳星安等人之供述及卷附之自動櫃員機之監視錄影畫面所
    附提款車手提款之帳號、指示提款車手提款之行動電話提款
    簡訊翻拍照片及共犯陳星安、被告甲○○、同案許家建為警
    查獲時所扣得之提款卡、交易明細表等事證，均無從證明被
    告甲○○所屬之車手集團有參與如附件二（不含前揭論罪科
    刑即附件二編號2 、6 、7 、25第2 筆、28、29、30、31、
    32、40、41等部分）所示之詐欺取財犯行。至同案被告陳泉
    役於本院訊問時雖供稱：如附件二編號1 所示之被害人所匯
    款之帳號與卷附共犯陳星安提款時之自動櫃員機之監視錄影
    畫面所附之提款帳號相符，是如附件二編號1 所示之被害人
    所匯之款項係由共犯陳星安提領，因而坦承有為如附件二編
    號1 所示之詐欺取財犯行等語，惟觀諸附件二編號1 （即起
    訴書之附表編號1 ）所示之被害人黃嘉苑匯款帳號係記載為
    「000-0000000000000000號」（詳見起訴書之附表一編號1
    即本判決之附件二編號1 ），而被害人黃嘉苑遭詐騙時所匯
    款之帳號乃係「苗栗苑裡郵局，帳號：000-00000000000000
    號」等情，業經被害人黃嘉苑於警詢時證述明確（見偵卷一
    第112 頁），且有其匯款之交易明細表1 紙在卷可考（見偵
    查一第115 頁），是起訴書之附表編號1 （即本判決附件二
    編號1 ）所示之匯款帳號之記載顯然有誤，而本院經核對共
    犯陳星安及被告甲○○、同案被告許家建為警查獲時，所扣
    得之提款卡之帳號及交易明細表上所載之帳號、卷附自動櫃
    員機之監視錄影畫面所附提款車手提款之帳號、指示提款車
    手提款之行動電話提款簡訊翻拍照片所示之帳號，亦均與被
    害人黃嘉苑所匯款之帳號不符，是同案被告陳泉役此部分之
    自白顯與事實不符，無可採信，本院自難以其錯誤之自白，
    遽為不利被告甲○○之認定。
  (二)再觀諸如附件二所示之被害人（不含前揭論罪科刑即附件二
    編號2 、6 、7 、25第2 筆、28、29、30、31、32、40、41
    等部分）於警詢時所指訴遭詐騙之情節，及渠等所提出之匯
    款之交易明細表等資料，雖足以證明渠等有於如附件二所示
    之時間，遭詐欺集團詐騙而將款項匯入詐欺集團所指定之帳
    戶，然渠等於警詢時均未指訴所匯入之款項係由同案被告林
    繼濂、陳泉役、許家建、被告甲○○、共犯陳星安等人所屬
    之車手集團負責提領，自無從遽認同案被告林繼濂、陳泉役
    、許家建、被告甲○○、共犯陳星安等人所屬之車手集團有
    何參與此部分所示詐欺取財犯行之事實，亦無從認定同案被
    告林繼濂、陳泉役、許家建、被告甲○○、共犯陳星安等人
    所屬之車手集團與綽號「小張」所屬之詐欺集團就此部分有
    何犯意之聯絡及行為之分擔。
  (三)綜上所述，被告甲○○辯稱：並未參與如附件二所示之詐欺
    取犯行（不含前揭論罪科刑即附件二編號2 、6 、7 、25第
    2 筆、28、29、30、31、32、40、41等部分）等語，尚堪採
    信，是公訴意旨所據之積極證據所為之證明，並未達於通常
    之人均不致有所懷疑而得確信其為真實之程度，尚難遽為被
    告甲○○此部分有罪之判斷。此外，復查無其他積極證據足
    認被告甲○○確有此部分公訴意旨所指之犯行，且公訴意旨
    認此部分與前揭論罪科刑部分為數罪併罰關係，此部分既不
    能證明被告甲○○犯罪，自應諭知被告甲○○此部分無罪之
    判決，以昭審慎。
丁、同案被告林繼濂、陳泉役、簡志文、許家建所涉犯行部分，
    業經本院先行審結，末此指明。
據上論斷，應依刑事訴訟法第299 條第1 項前段、第301 條第1
項，刑法第2 條第1 項但書、第28條、第339 條第1 項、第41條
第1 項前段、第8 項、第51條第5 款、第38條第1 項第2 款，刑
法施行法第1 條之1 第1 項、第2 項前段，判決如主文。
本案經檢察官高智美到庭執行職務。
中    華    民    國    99    年    7     月    20    日
                  刑事第十九庭  審判長法  官  曾淑娟
                                      法  官  陳明偉
                                      法  官  鄧雅心
以上正本證明與原本無異。
如不服本判決應於收受判決後10日內向本院提出上訴書狀，並
應敘述具體理由。其未敘述上訴理由者，應於上訴期間屆滿後
20日內向本院補提理由書（均須按他造當事人之人數附繕本）
「切勿逕送上級法院」。
                                      書記官  王小芬
中    華    民    國    99    年    7     月    20    日
附錄本案論罪科刑法條
中華民國刑法第三百三十九條
意圖為自己或第三人不法之所有，以詐術使人將本人或第三人之
物交付者，處五年以下有期徒刑、拘役或科或併科一千元以下罰
金。
以前項方法得財產上不法之利益或使第三人得之者，亦同。
前二項之未遂犯罰之。
附表：
┌──┬───────────┬───┬─────────┬───────┐
│編號│  扣  案  物  名  稱  │數 量 │  備  註          │  卷  頁      │
├──┼───────────┼───┼─────────┼───────┤
│ 1. │三峽農會金融卡（卡號：│1 張  │陳星安之扣案物    │偵卷一第10頁（│
│    │000-00000000000000號）│      │                  │扣押物品清單）│
│    │                      │      │                  │、第36頁      │
├──┼───────────┼───┼─────────┼───────┤
│ 2. │兆豐國際商銀金融卡（卡│1 張  │同  上            │偵卷一第10、45│
│    │號：000-00000000000000│      │                  │頁            │
│    │25號）                │      │                  │              │
├──┼───────────┼───┼─────────┼───────┤
│ 3. │彰化銀行金融卡（卡號：│1 張  │同  上            │偵卷一第10、41│
│    │000-00000000000000號）│      │                  │頁            │
├──┼───────────┼───┼─────────┼───────┤
│ 4. │中華郵政金融卡（卡號：│1 張  │同  上            │偵卷一第10、42│
│    │000-00000000000000號）│      │                  │頁            │
├──┼───────────┼───┼─────────┼───────┤
│ 5. │ATM 交易明細表        │42紙  │同  上            │偵卷一第10、36│
│    │                      │      │                  │至45頁        │
├──┼───────────┼───┼─────────┼───────┤
│ 6. │GPLUS 行動電話（含SIM │1 支  │同上（林繼濂、陳泉│偵卷一第10頁  │
│    │卡1 枚，門號：00000000│      │役所有而提供陳星安│              │
│    │164號）               │      │聯繫提領贓款所用之│              │
│    │                      │      │電話）            │              │
├──┼───────────┼───┼─────────┼───────┤
│ 7. │SONY ERICSSON 行動電話│1 支  │陳星安所有而供其個│同  上        │
│    │（含SIM 卡1 枚，門號：│      │人日常生活聯繫之電│              │
│    │0000000000號）        │      │話，與本案犯行無關│              │
├──┼───────────┼───┼─────────┼───────┤
│ 8. │中國信託提款卡（卡號：│1 張  │甲○○之扣案物    │偵卷一第13、53│
│    │000-000000000000號）  │      │                  │頁            │
├──┼───────────┼───┼─────────┼───────┤
│ 9. │合作金庫提款卡（卡號：│1 張  │同  上            │同  上        │
│    │000-0000000000000號） │      │                  │              │
├──┼───────────┼───┼─────────┼───────┤
│ 10.│臺新銀行提款卡（卡號：│1 張  │同  上            │同  上        │
│    │000-000000000000號）  │      │                  │              │
├──┼───────────┼───┼─────────┼───────┤
│ 11.│華南銀行提款卡（卡號：│1 張  │同  上            │同  上        │
│    │000-000000000000號）  │      │                  │              │
├──┼───────────┼───┼─────────┼───────┤
│ 12.│渣打銀行提款卡（卡號：│1 張  │同  上            │同  上        │
│    │000-00000000000000號）│      │                  │              │
├──┼───────────┼───┼─────────┼───────┤
│ 13.│ATM 交易明細表        │31張  │同  上            │偵卷一第13、55│
│    │                      │      │                  │至60頁        │
├──┼───────────┼───┼─────────┼───────┤
│ 14.│SAMSUNG 行動電話（含SI│1 支  │同上（甲○○所有而│同  上        │
│    │M 卡1 枚，門號：098633│      │供其與林繼濂、陳泉│              │
│    │2603號）              │      │役等車手集團聯繫提│              │
│    │                      │      │領贓款所用之電話）│              │
├──┼───────────┼───┼─────────┼───────┤
│ 15.│聯邦銀行提款卡（卡號：│1 張  │許家建（原名許家豪│偵卷一第13、69│
│    │000-000000000000號）  │      │）之扣案物        │頁            │
├──┼───────────┼───┼─────────┼───────┤
│ 16.│臺北富邦銀行提款卡（卡│1 張  │同  上            │同  上        │
│    │號：000-000000000000號│      │                  │              │
│    │）                    │      │                  │              │
├──┼───────────┼───┼─────────┼───────┤
│ 17.│中華郵政提款卡（卡號：│1 張  │同  上            │同  上        │
│    │000-0000000-0000000 號│      │                  │              │
│    │）                    │      │                  │              │
├──┼───────────┼───┼─────────┼───────┤
│ 18.│現金新臺幣仟元鈔      │68張  │同上（許家建所提領│偵卷一第13頁  │
│    │                      │      │之贓款）          │              │
├──┼───────────┼───┼─────────┼───────┤
│ 19.│SAMSUNG行動電話（含SIM│1 支  │同上（林繼濂、陳泉│同  上        │
│    │卡1 枚，門號：00000000│      │役所有而提供許家建│              │
│    │53號）                │      │聯繫提領贓款所用之│              │
│    │                      │      │電話）            │              │
├──┼───────────┼───┼─────────┼───────┤
│ 20.│SONY ERICSSON 行動電話│1 支  │許家建所有而供其個│同  上        │
│    │（含SIM 卡1 枚，門號：│      │人日常生活聯繫之電│              │
│    │0000000000號）        │      │話，與本案犯行無關│              │
└──┴───────────┴───┴─────────┴───────┘

司法院資訊處製作；財團法人民間司法改革基金會備份。
